de: Effekt des Griffverstärkers: Rutschfestes, trockenes Gefühl; Kühlend; Desodorierend; Grip-Wiederherstellung; Feuchtigkeitsabsorption; Klebriges Harz-Finish; Sonstige
cs: Efekt zesílení úchopu: Protiskluzový suchý pocit; Chladivý; Deodorační; Obnova gripu; Absorpce vlhkosti; Lepivý pryskyřičný povrch; Ostatní
it: Effetto di miglioramento della presa: Sensazione di asciutto antiscivolo; Rinfrescante; Deodorante; Ripristino grip; Assorbimento umidità; Finitura in resina aderente; Altro
tr: Kavrama artırıcı etki: Kaymaz kuru his; Serinletici; Koku giderici; Tutuş iyileştirme; Nem emilimi; Yapışkan reçine kaplama; Diğer
nl: Gripverbeteraar effect: Antislip, droog gevoel; Verkoelend; Geurverdrijvend; Herstel van grip; Vochtabsorptie; Kleverige harsafwerking; Overig
pt-BR: Melhorador de aderência efeito: Toque seco antiderrapante; Refrescante; Desodorizante; Restauração do grip; Absorção de umidade; Acabamento de resina pegajosa; Outro
bg-BG: Ефект на подобрителя за захват: Противоплъзгащ ефект за сухота; Охлаждащ; Дезодориращ; Възстановяване на захвата; Абсорбиране на влагата; Лепкаво смолисто покритие; Друго
es: Efecto potenciador del agarre: Sensación seca antideslizante; Refrescante; Desodorizante; Restauración de agarre; Absorción de humedad; Acabado de resina pegajosa; Otro
ko: 그립력 향상 효과: 미끄럼 방지 드라이한 촉감; 쿨링; 탈취; 그립 복원; 수분 흡수; 끈적이는 레진 마감; 기타
lt-LT: Sukibimo stipriklio efektas: Neslystantis ir sausas pojūtis; Vėsinantis; Dezodoruojantis; Sukibimo atkūrimas; Drėgmės sugėrimas; Lipni dervos danga; Kita
ru: Эффект усилителя хвата: Противоскользящий сухой эффект; Охлаждающий; Дезодорирующий; Восстановление сцепления; Впитывание влаги; Липкое полимерное покрытие; Другое
vi: Hiệu quả tăng cường độ bám: Cảm giác khô chống trượt; Làm mát; Khử mùi; Phục hồi độ bám; Hút ẩm; Bề mặt nhựa dính; Khác
da: Effekt af grebsforbedring: Skridsikker tør fornemmelse; Kølende; Deodoriserende; Genskabelse af greb; Fugtabsorbering; Klæbrig harpiksfinish; Andet
pt-PT: Efeito de reforço da aderência: Sensação seca antiderrapante; Refrescante; Desodorizante; Restauro de aderência; Absorção de humidade; Acabamento de resina pegajosa; Outro
ja: グリップ力向上効果: 滑り止めドライフィール; 冷却; 消臭; グリップ復元; 吸湿; 粘着性樹脂仕上げ; その他
sl-SI: Učinek sredstva za izboljšanje oprijema: Proti zdrsu s suhim občutkom; Hlajenje; Dezodoriranje; Obnova oprijema; Absorpcija vlage; Lepljiv smolnat premaz; Drugo
zh-TW: 防滑增強效果: 防滑乾爽感; 涼感; 除臭; 恢復握力; 吸濕; 黏性樹脂塗層; 其他
sk-SK: Účinok zosilnenia priľnavosti: Protišmykový suchý pocit; Chladivý; Dezodoračný; Obnova gripu; Absorpcia vlhkosti; Lepiaca živicová úprava; Iné
hu: Tapadásnövelő hatás: Csúszásgátló, száraz érzet; Hűsítő; Szagtalanító; Tapadás helyreállítása; Nedvességfelszívó; Ragadós gyantás bevonat; Egyéb
sv: Greppförstärkande effekt: Halkfri och torr känsla; Kylande; Luktneutraliserande; Återställande av grepp; Fuktabsorberande; Klibbig hartsyta; Övrigt
el: Εφέ ενίσχυσης πρόσφυσης: Αντιολισθητική ξηρή αίσθηση; Δροσιστικό; Αποσμητικό; Αποκατάσταση λαβής; Απορρόφηση υγρασίας; Φινίρισμα κολλώδους ρητίνης; Άλλο
fr: Effet du produit d’aide à la préhension: Toucher sec antidérapant; Rafraîchissant; Désodorisant; Restauration de l’adhérence; Absorption de l’humidité; Finition résine collante; Autre
hr-HR: Učinak pojačanja prianjanja: Protuklizno s osjećajem suhoće; Hlađenje; Dezodoriranje; Obnavljanje gripa; Upijanje vlage; Ljepljivi premaz od smole; Ostalo
ro-RO: Efect de îmbunătățire a aderenței: Senzație de uscat anti-alunecare; Răcorire; Deodorizant; Restaurarea prinderii; Absorbția umezelii; Finisaj cu rășină lipicioasă; Altele
th: เพิ่มประสิทธิภาพการยึดเกาะ: กันลื่นแบบแห้ง; ให้ความเย็น; ระงับกลิ่น; ฟื้นฟูกริป; ดูดซับความชื้น; เคลือบเรซินแบบเหนียว; อื่นๆ
zh-CN: 防滑增强效果: 防滑干爽感; 凉爽; 除臭; 恢复握力; 吸湿; 粘性树脂饰面; 其他
fi: Pitoa parantavan tuotteen vaikutus: Liukumaton, kuiva tuntu; Viilentävä; Hajua poistava; Pitoa palauttava; Kosteutta imevä; Tahmea hartsiviimeistely; Muu
nb: Grepforsterkereffekt: Sklisikker og tørr følelse; Avkjølende; Deodoriserende; Grepgjenoppretting; Fuktabsorberende; Klebrig harpiksfinish; Annet
pl: Efekt środka poprawiającego chwyt: Suche wykończenie antypoślizgowe; Chłodzący; Dezodoryzujący; Przywrócenie przyczepności; Absorpcja wilgoci; Lepkie wykończenie żywiczne; Inne
en: Grip enhancer effect: Anti-slip dry feel; Cooling; Deodorizing; Grip restoration; Moisture absorption; Tacky resin finish; Other